【裁判字號】    94,易,857
【裁判日期】    950516
【裁判案由】    竊盜等
【裁判全文】
臺灣苗栗地方法院宣示判決筆錄           94年度易字第857號
公  訴  人  臺灣苗栗地方法院檢察署檢察官
被      告  庚○○
選任辯護人  許家瑜律師
上列被告因竊盜案件（起訴案號：94年度偵字第4083號，及移送
併辦案號：台灣新竹地方法院檢察署94年度偵字第5232號、台灣
台中地方法院檢察署94年度偵字第20359 號），本院於中華民國
95年5 月16日下午4 時許，在本院第10法庭宣示判決，出席職員
如下：
                審判長法  官  柳章峰
法官起立朗讀判決主文、犯罪事實要旨、處罰條文、附記事項，
及告以上訴限制、期間並提出上訴狀之法院，且諭知記載其內容
：
一、主  文：
    庚○○共同以犯竊盜罪為常業，處有期徒刑貳年。
    扣案之鐵棒壹支、螺絲起子壹支、扳手壹支、油壓剪壹支、
    手持式電鑽壹支、工具壹批、手機參支均沒收。
二、犯罪事實要旨：
    庚○○基於以犯竊盜罪為常業之犯意，於下列時、地，有竊
    盜、行使偽造特種文書、恐嚇取財之犯行：
（一）台灣苗栗地方法院檢察署94年度偵字第4083號偵查卷部分
      ：
      庚○○於民國（下同）94年1 月18日凌晨3 時許，在苗栗
      縣苗栗市○○路1340巷口，由某不詳姓名年籍綽號「阿忠
      」之成年男子把風，庚○○則持在客觀上足供兇器使用之
      鐵棒、螺絲起子及扳手各1 支，先以鐵棒敲破戊○○所有
      車號Q9-2513 自用小客車車窗後，進入車內以螺絲起子拆
      卸方向盤時，為警發現，綽號「阿忠」之男子趁隙駕車逃
      逸，庚○○則被逮捕，警方當場扣得上開鐵棒、螺絲起子
      及扳手各1 支。
（二）台灣新竹地方法院檢察署94年度偵字第4433號偵查卷部分
      ：
 （1）庚○○於93年11月5 日13時許，在台中市○○路○ 段965
      巷56號前，竊取甲○○所有之車號2768-HU 號自用小客車
      ，得手後據為己有。
 （2）庚○○於94年6 月13日5 時40分許前不詳時間，在新竹市
      香山區○○街108 號前，竊取林育萱所有之車號T8-3085
      號自用小客車，得手後據為己有。
 （3）庚○○於94年7 月19日8 時前之不詳時間，在新竹市○○
      區○○路2 段501 號前，竊取羅蕙媛所有車號5586-DG 號
      自用小客車，得手後據為己有。
 （4）嗣於94年8 月9 日，在台中縣大雅鄉○○村○村路44巷8
      弄2 號前，為警查獲，並扣得賓士廠牌之汽車電腦8 台、
      BMW 廠牌之汽車電腦5 台、不知廠牌之汽車電腦4 台、車
      牌號碼2768-HU號自用小客車1部及手套1雙。
（三）台灣台中地方法院檢察署94年度偵字第20359 號偵查卷部
      分：
      庚○○與陳昱餘（綽號鱷魚）、羅忠桂、莊秋敏、陳國輝
      （綽號多歲人）、王秋元、王智賢（以上6 人由檢察官另
      提起公訴）、何俊興（綽號黑仔，由檢察官另移送台灣台
      中地方法院併辦）、羅育雄（綽號小羅、眼鏡）、許清海
      （以上2 人由檢察官另簽分偵辦）、綽號「阿富」、「阿
      明」、「阿信」、「阿福」之成年男子，共組竊車及勒贖
      集團，共同意圖為自己不法之所有，基於行使偽造特種文
      書、常業竊盜及恐嚇取財之概括犯意，由羅育雄指示何俊
      興、陳昱餘、庚○○、許清海、「阿富」、「阿明」負責
      竊車，並提供偽造之車牌交給何俊興、陳昱餘、「阿明」
      ，由何俊興與陳昱餘或許海青、「阿富」將偽造之車牌懸
      掛在車上而行使該偽造車牌，足以生損害於監理機關對於
      車牌管理之正確性，再利用掉包汽車鑰匙或尾隨被害人手
      法，伺機竊取如附表所示被害人之汽車或行車電腦，庚○
      ○將竊得之汽車或行車電腦，交給該竊車集團，獲得10餘
      萬元之報酬，庚○○則以該報酬作為生活費用。該竊車集
      團成員，則利用竊得之車輛，連續打電話給如附表所示之
      被害人丁○○、丙○○、子○○○、丑○○、癸○○、壬
      ○○、寅○○、己○○、辛○○、卯○○、乙○○，向被
      害人恐嚇稱：須付款始能贖回車輛等語，致渠等被害人均
      心生畏懼，除子○○○及癸○○尚未交付贖款外，其他被
      害人均按照指示將贖款匯入指定之帳戶內。嗣警方於94年
      12月13日18時許，在台中市南屯區○○○街367 號，查獲
      庚○○、莊秋敏，並扣得手機3 支、油壓剪1 支、手持式
      電鑽1 支及工具1 批。
三、至台灣新竹地方法院檢察署檢察官，就被告庚○○有犯罪事
    實要旨（二）之竊盜犯行，而以該署94年度偵字第4433號偵
    查卷移送本院併辦；及台灣台中地方法院檢察署檢察官，就
    被告庚○○有犯罪事實要旨（三）之竊盜、恐嚇取財、行使
    特種文書犯行，而以該署94年度偵字第20359 號偵查卷移送
    本院併辦，因2 次移送併辦部分，與起訴部分，有竊盜之常
    業犯及牽連犯之裁判上1 罪關係，本院自應一併予以審理，
    附此敘明。
四、處罰條文：
    刑法第216條、第212條、第322 條、第346條第1項。
五、協商判決除有刑事訴訟法第455 條之4 第1 項第1 款於本訊
    問程序終結前，被告撤銷協商合意或檢察官撤回協商聲請者
    ；第2 款被告協商之意思非出於自由意志者；第4 款被告所
    犯之罪非第455 條之2 第1 項所定得以協商判決者；第6 款
    被告有其他較重之裁判上一罪之犯罪事實者；第7 款法院認
    應諭知免刑或免訴、不受理者情形之一，及違反同條第2 項
    「法院應於協商合意範圍內為判決；法院為協商判決所科之
    刑，以宣告緩刑或2 年以下有期徒刑、拘役或罰金為限」之
    規定者外，不得上訴。
六、如有前項得上訴之情形，若不服本件判決，得自收受判決筆
    錄送達之日起10日內，向本院提出上訴書狀，上訴於第二審
    法院。
中    華    民    國    95    年    5     月    16    日
                  台灣苗栗地方法院刑事第三庭
                            書記官  陳采瑜
                      審判長法  官  柳章峰
以上正本係照原本製作。
                            書記官  陳采瑜
中    華    民    國    95    年    5     月    16    日


司法院資訊處製作；財團法人民間司法改革基金會備份。
